# 请教陈版：政府补助

提问人：跨度防护 时间：2018-03-13 14:48:14
请教陈版： 1 、某个研发项目，政府补助涉及补助材料费、购置固定资产，应根据补助金额分别区分为与资产相关的政府补助、与收益相关的政府补助。购置固定资产的补助摊销金额计入其他收益，材料费的补助也计入其他收益吗？虽然材料费的补助涉及营业成本或者管理费用，但从项目本身来看，不能确保每年都能收到，补助系仅就这个项目而言，该补助应该界定为日常活动吗？ 2 、某个研发项目，未说明补助固定资产，整个项目作为与收益相关的政府补助。该补助摊销金额应计入其他收益吗？

回答人：chenyiwei
1 、该补助的对象仍是营业利润范围内的成本费用项目，因此仍属于与日常活动相关的。 2 、应确保该研发项目对应的研发支出可以明确识别，在补助金额不超出累积已发生的该项目研发支出的限度内，可以将政府补助转入其他收益。 另外需注意：根据国家税务总局 2017 年第 40 号公告，对研发补助建议采用总额法核算，否则可能导致企业从加计扣除政策中获益程度降低。

提问人：跨度防护 时间：2018-03-13 20:09:09
对于问题 2 ，如果补助金额超出累积已发生的该项目研发支出的限度，是计入营业外收入？

回答人：chenyiwei
超出部分，如无其他补助对象且无需归还的，则作为营业外收入。

提问人：跨度防护 时间：2018-04-28 15:54:59
请教陈版，企业收到的科技经费奖励、纳税资金奖励、工会工作示范点奖励金等政府补助，从补助内容看，是补偿营业利润中的科目吗，或者补偿与日常销售等经营行为非密切相关吗？

回答人：chenyiwei
要看当初企业是以什么名义申请的、补助金额如何确定，以及相关的批文或财政资金管理办法对其用途有无限制等因素。从你说的情况看后两项可能是与日常活动无关的。

提问人：跨度防护 时间：2018-05-18 17:54:22
案例：企业为公司，存在研发项目，政府给予政府补助，如设备补助 100 万，费用补助 50 万，合计 150 万，研发周期两年，并约定项目未通过验收则 3 年内不准申报政府补助。 但实际购买的设备可能为 90 万。 请教陈版如下账务处理是否正确： 1 、鉴于上述情况，对于研发，无论资本化还是费用化，最终流向一般均为管理费用，因此该补助判断为与日常活动相关的政府补助。 2 、选择总额法核算政府补助。 3 、与资产相关的政府补助为 90 万（根据实际采购金额），根据资产寿命摊销计入其他收益，摊销开始时点为该资产开始折旧时点。 4 、与收益相关的政府补助为 60 万（非 50 万）。在项目验收时一次性摊销计入其他收益。若未通过验收，因为政府不收回，亦一次性计入其他收益。

回答人：chenyiwei
1 ～ 3 基本赞同。对于 4 ，如果该项目的实际费用化研发支出超过 60 万，则将与收益相关的政府补助确定为 60 万是合理的。由于即使研发失败政府也不会收回，因此：（ 1 ）如果能够合理估计该项目自收到补助之日起尚需发生的费用化研发支出总额的，则将该 60 万在对应的费用化研发支出发生时，按照补助比例（补助款占自收到补助之日起尚需发生的费用化研发支出总额预计数的比例）相应从递延收益转出到其他收益；（ 2 ）如果不能合理估计的，则在费用化支出发生时，将等额的递延收益转入其他收益，转完为止。